臺灣臺中地方法院刑事判決　　　　　　　94年度訴字第3049號
公　訴　人　台灣台中地方法院檢察署檢察官
被　　　告　甲○○
　　　　　　　　　　　9號
選任辯護人　劉進堂　律師
上列被告因違反廢棄物清理法案件，經檢察官提起公訴（94年度
撤緩偵字第278號），本院判決如下：
    主  文
甲○○未經主管機關許可，提供土地堆置廢棄物，及未依廢棄物
清理法第四十一條第一項規定領有廢棄物清除、處理許可文件，
從事廢棄物貯存、處理，處有期徒刑壹年貳月。
    事  實
一、甲○○為設於臺中縣龍井鄉○○村○○路一一八巷十九號「
 　 大子企業有限公司」（以下簡稱大子公司，業經本院以九十
    四年度訴字第一八九五號判決確定）之負責人，明知大子公
    司僅有回收再利用廢木材等廢棄物之許可證，未向臺中縣政
    府或行政院環境保護署委託之機關申請核發公民營營建廢棄
    物清除處理機構許可文件，不得從事營建廢棄物之儲存、處
    理，亦不得擅自提供土地堆置其他廢棄物，竟於民國（下同
    ）九十三年九月十九日上午，讓嘉鴻環保服務有限公司之司
    機蔡順富及加正資源回收有限公司之司機廖祿常所駕駛，自
    位於臺中市○○路與育德路口十米道路開闢工程載運營建混
    合物（內含廢毛毯、廢石膏板、廢傢俱、廢泡棉、廢塑膠板
    、廢磚塊、廢浪板、廢塑膠袋、廢鐵材等）之車牌號碼一六
    七－ＲＧ號、三Ｇ－三八八號大貨車，進入大子公司位於台
    中縣龍井鄉○○段一五三一及一五三二地號之木材回收場，
    將營建廢棄物收受堆置在上開回收場內。嗣於同日上午十一
    時十分許，在上址為警當場查獲。
二、案經行政院環境保護署函請臺灣臺中地方法院檢察署檢察官
    偵查起訴。
    理  由
一、訊據被告甲○○固對於上揭於九十三年九月十九日上午其有
    讓嘉鴻環保服務有限公司之司機蔡順富及加正資源回收有限
    公司之司機廖祿常兩人所駕駛載運自台中市○○路與育德路
    口十米道路開闢工程之營建混合物（內含廢毛毯、廢石膏板
    、廢傢俱、廢泡棉、廢塑膠板、廢磚塊、廢浪板、廢塑膠袋
    、廢鐵材等）之車牌號碼一六七－ＲＧ號、三Ｇ－三八八號
    大貨車，進入大子公司位於台中縣龍井鄉○○段一五三一及
    一五三二地號之回收場，並將前開營建廢棄物傾倒堆置在該
    回收場內等之事實坦承不諱，惟矢口否認有何前揭違反廢棄
    物清理法之犯行，辯稱：伊並未同意讓蔡順富及廖祿常所載
    運之車輛傾倒堆置前開營建廢棄物，伊並沒有犯罪之動機，
    因為伊要面對很多之清除業者，伊並不清楚清除業者會將營
    建廢棄物夾藏在內，伊跟清除業者合約上亦僅訂立伊公司只
    收廢木材，未料想到清除業者會夾藏其他廢棄物，可能清除
    業者要陷害伊云云。惟查（一）、上揭事實，業據被告甲○○於警訊及偵查中直承在卷（見台灣台中地方法院檢察署九
    十三年度偵字第一八三六六號第一卷第十六至二十一頁、同
    署九十三年度偵字第一八三六六號第三卷第十九至二十四頁
    ），並經證人即行政院環境保護署中區督察大隊隊員丙○○
    於偵查中及本院審理中到庭結證綦詳在卷（見台灣台中地方
    法院檢察署九十三年度偵字第一八三六六號第二卷第一四二
    至一四八頁、本院九十四年十一月二十三日審判筆錄），其
    中證人丙○○於本院九十四年十一月二十三日審理時，到庭
    具結經實施交互詰問明確證稱如下：「（審判長諭知開始進
    行交互詰問，請選任辯護人行主詰問。）（選任辯護人劉進
    堂律師問證人丙○○：你在九十三年十二月二十七日在檢察
    署筆錄上有陳述：第一部車所載是廢棄木材、營建混合物，
    第二台也是營建混合物，現場的也是，除了廢木材之外，還
    有營建混合物，該營建混合物是指何物、在何位置？）證人
    丙○○答：當天在現場查獲的有廢傢俱、廢泡棉、廢塑膠板
    ，我們當天有拍照，照片今日也有帶來（庭呈照片六張），
    查獲位置是在大門進去右手邊之位置。（選任辯護人劉進堂
    律師問證人丙○○：（提示前偵查卷第一四七頁你所繪製之
    現場圖）到底是在現場圖之何處？）證人丙○○答：就是現
    場圖內所寫場址內堆置處，該部分有分類出來。（審判長請
    檢察官行反詰問。）（檢察官起稱：無。）（審判長諭知交
    互詰問證人完畢。）（審判長問證人丙○○：對於你在九十
    三年十二月二十七日檢察官偵訊時所言是否實在？（提示並
    告以要旨））證人丙○○答：我所述實在。（審判長問證人
    丙○○：本件查獲之情形是否有違反廢棄物清理法第四十六
    條第一項第三款、第四款前段？）證人丙○○答：是的，有
    違反前開法條。（審判長問證人丙○○：貨車傾倒之後，一
    般公司是否要開立確認單給貨車司機？）證人丙○○答：我
    不知道。」，核與證人即內政部警政署環保警察隊第二中隊
    隊員蕭百強、蔡宏勇證述至現場發現傾倒營建混合物之車輛
    等情相符，復有現場照片數十幀，環保署九十三年十月十五
    日環署督字第０九三００七五三三０號函及函附之環境稽查
    工作紀錄影本，現場圖，臺中縣環保局九十三年四月十九日
    環廢字第０九三００四六二二一號函、九十三年十二月一日
    環廢字第０九三００五四０八一號函、九十四年一月十四日
    環廢字第０九四００四五五０五號函、廢棄物再利用委託清
    運處理合約章、大子公司台中縣政府營利事業登記證、經濟
    部工廠登記證、進場確認單等在卷足資佐證。（二）、證人
    即嘉鴻環保服務有限公司之司機蔡順富及加正資源回收有限
    公司之司機廖祿常亦均證述稱，其等所載運之建築混合物種
    類有廢木材、廢棉被、廢毛毯、廢石膏板、廢浪板、廢塑膠
    袋、廢鐵材等廢棄物，並已過磅，蔡順富並已將所載運前開
    建築廢棄物卸下堆置於大子公司前揭廠址內，廖祿常並證述
    稱，其所載運之建築混合物係要交大子公司處理等情（見台
    灣台中地方法院檢察署九十三年度偵字第一八三六六號第一
    卷第二十六至二十八頁、第三十至三十三頁），且加正資源
    回收有限公司之司機廖祿常所駕駛之車牌號碼三Ｇ－三八八
    號大貨車，進入大子公司前開場址後，亦經大子公司同意確
    認，亦有該大貨車之九十三年九月十九日上午十一時三十分
    進場之第三九四八二號進廠（場）確認單影本一份（見台灣
    台中地方法院檢察署九十三年度偵字第一八三六六號第二卷
    第一九九頁）在卷可考，足見被告甲○○已同意讓蔡順富及
    廖祿常所載運之車輛傾倒堆置前開營建廢棄物於大子公司前
    揭廠址內，應堪肯認。是其辯稱，其並未同意讓蔡順富及廖
    祿常所載運之車輛傾倒堆置前開營建廢棄物，其並沒有犯罪
    之動機云云，要無足取。（三）、證人蔡順富及廖祿常所載
    運之車輛傾倒堆置於前開大子公司前揭廠址內之營建廢棄物
    ，確實明顯夾雜數量頗鉅之內含廢毛毯、廢石膏板、廢傢俱
    、廢泡棉、廢塑膠板、廢磚塊、廢浪板、廢塑膠袋、廢鐵材
    等之營建廢棄物，此有現場相片數十幀在卷可參，在載運之
    大貨車上即可目視檢查出來，根本無須傾倒出來後再予檢查
    之必要；且傾倒出來檢查之後如不合格，尚須大費周章裝運
    上車，豈不違乎常理，增加營運成本，實難想像。是證人蔡
    順富所載運之車輛上之營建廢棄物既已傾倒堆置於前開大子
    公司前揭廠址內，顯已經大子公司同意傾倒無疑。益徵被告
    甲○○所辯，其並未同意讓蔡順富所載運之車輛傾倒堆置前
    開營建廢棄物，其並沒有犯罪之動機云云，顯無足採。（四
    ）、被告甲○○擔任負責人之大子公司，亦因本案犯行，觸
    犯廢棄物清理法第四十七條之罪，而經處以同法第四十六條
    第一項之新台幣五萬元罰金刑確定，亦有本院九十四年度訴
    字第一八九五號確定認罪協商判決一份在卷可憑。（五）、
    被告甲○○擔任負責人之大子公司，係經環保署核准之廢木
    材再利用機構（管制編號：Ｌ0000000號），申請之
    地點為台中縣龍井鄉○○村○○路二七八巷三三弄二號及台
    中縣龍井鄉○○村○○路一九一號，此有大子公司之再利用
    者基本資料、再利用者身分申請表、再利用機構檢核表、經
    濟部工廠登記證等設立資料在卷可查，惟本案大子公司廢棄
    物堆置處理地點卻為台中縣龍井鄉○○段一五三一及一五三
    二地號之木材回收場，二者不符，亦不合法律規定，且廢木
    材在產生地即須分類等情，亦經證人丙○○供述明確在卷，
    嗣大子公司未依規定，而經解除再利用者管制編號一節，亦
    有台中縣環境保護局九十三年十一月十五日環廢字第九三○○五三四一二之二號函在卷可憑，足認本件被告甲○○前開
    行為，確屬違背法律規定無訛。（六）、雖被告甲○○所舉
    證人即如意交通有限公司（址設：桃園縣龍潭鄉）之司機乙○○於本院九十四年十一月二十三日審理時，到庭具結經實
    施交互詰問明確證稱如下：「（審判長諭知開始進行交互詰
    問，請辯護人主詰問。）（選任辯護人劉進堂律師問證人乙○○：你是何家交通公司之司機？）證人乙○○答：我是如
    意交通有限公司（地址：桃園縣龍潭鄉）之司機。（選任辯
    護人劉進堂律師問證人乙○○：九十三年九月十八日你有無
    載壹台廢棄物去被告之公司傾倒？）證人乙○○答：有的，
    是載運木板，傾倒的地點是在該公司已經下班之後時間約十
    九點左右倒的。（選任辯護人劉進堂律師問證人乙○○：傾
    倒之後被告公司如何處理？）證人乙○○答：因為他們公司
    當時已經下班，只有被告在場，他說第二天才開三聯單給我
    ，確認他有收到。（選任辯護人劉進堂律師問證人乙○○：
    他是否有發現你傾倒的東西不符合他們收的規定？）證人乙○○答：我傾倒之後第二天該公司有打電話給我說我裡面有
    三、四個廢沙發，請我載回去，所以我在第二天下午由台北
    下來將該廢沙發載運回去我們自己家裡，後來整理之後放置
    在我朋友的養豬場，但我不曉得有什麼證據證明。（審判長
    請檢察官行反詰問。）（檢察官問證人乙○○：你陳述你在
    九十三年九月十八日載運廢棄物到被告公司，但本案是發生
    在九十三年九月十九日，你有目睹嗎？）證人乙○○答：沒
    有，在本案發生之九十三年九月十九日我人並沒有在被告之
    公司，所以對於起訴書所載之犯罪事實我並沒有在現場看到
    。（檢察官問證人乙○○：你剛才證述被告在九十三年九月
    十九日上午八、九點打電話給你，那是在何時去載運廢沙發
    回去的？）證人乙○○答：我是在下午約三、四點左右去載
    運的。（檢察官問證人乙○○：本件查獲時間是在九十三年
    九月十九日上午十一時十分，你在九月十九日下午去載回你
    之前載運之廢沙發時，被告有無向你解釋何以他有發現你有
    載運廢沙發卻未檢查出本件犯罪事實貨車司機蔡順富於同日
    早上所傾倒之廢棄物？）證人乙○○答：被告只有跟我說我
    的部分，並沒有說蔡順富的部分。（審判長請選任辯護人行
    覆主詰問。）（選任辯護人劉進堂律師起稱：無。）」等情
    ，經核該證人乙○○所證述之情節，並無其他積極證據證明
    ，且廢沙發三、四個體積龐大，在證人乙○○傾倒時，被告
    甲○○亦在現場，其竟未當場要證人乙○○將該三、四個體
    積龐大之廢沙發當場載運回去，卻要遲至翌日始打電話給證
    人乙○○，要證人乙○○遠從台北趕下來台中將該廢沙發載
    運回去，實令人難以想像。是證人乙○○之證言顯係臨訟勾
    串迴護被告之詞，委無足取，自難採為對被告有利事實認定
    之證據。是綜據上述，被告甲○○嗣雖於本院審理中翻異前
    供空言否認，所辯無非臨訟畏罪飾卸之詞，要無足採，事證
    已臻明確，被告甲○○違反廢棄物清理法犯行洵堪認定。
二、核被告甲○○所為，係犯廢棄物清理法第四十六條第一項第
    三款、第四款前段之罪。公訴意旨認尚應成立同法第四十六
    條第一項第二款之罪（屬結果犯），而因本案僅係堆置於前
    開特定廠區，並未向外擴散，且並無積極證據足資證明有該
    款之致污染環境之犯罪結果，經核並未符合該款所規定之犯
    罪構成要件，應不成立該款之罪，併予敘明。爰審酌被告甲○○犯罪之動機、目的、手段、品行、所生危害及犯罪後台
    灣台中地方法院檢察署檢察官之前曾給予緩起訴處分，被告
    仍不知悔改致違反規定而遭撤銷該緩起訴處分並經該署起訴
    ，起訴後又不知珍惜檢察官當庭所同意之認罪協商，未依認
    罪協商條件履行，復於審理中翻異前詞，文過飾非，猶飾詞
    狡賴犯行，毫無悔意，犯後態度不佳等一切情狀，量處如主
    文所示之刑，以資懲儆。
據上論斷，應依刑事訴訟法第二百九十九條第一項前段、廢棄物
清理法第四十六條第一項第三款、第四款前段，判決如主文。
中　　華　　民　　國　　94　　年　　12　　月　　14　　日
                  刑事第八庭    審判長法  官　朱光國
                                      法　官　洪堯讚
                                      法　官　洪俊誠
以上正本證明與原本無異。
如不服本判決，應於判決送達後十日內向本院提出上訴狀，上訴
於臺灣高等法院臺中分院(須附繕本)。
                                      書記官　蕭榮峰
中　　華　　民　　國　　94　　年　　12　　月　　14　　日
附錄論罪科刑實體法條文：
廢棄物清理法第46條：
有下列情形之一者，處1年以上5年以下有期徒刑，得併科新臺幣
3百萬元以下罰金：
一　任意棄置有害事業廢棄物。
二　事業負責人或相關人員未依本法規定之方式貯存、清除、處
 　 理或再利用廢棄物，致污染環境。
三　未經主管機關許可，提供土地回填、堆置廢棄物。
四　未依第41條第1項規定領有廢棄物清除、處理許可文件，從
    事廢棄物貯存、清除、處理，或未依廢棄物清除、處理許可
    文件內容貯存、清除、處理廢棄物。
五　執行機關之人員委託未取得許可文件之業者，清除、處理一
 　 般廢棄物者；或明知受託人非法清除、處理而仍委託。
六　公民營廢棄物處理機構負責人或相關人員、或執行機關之人
 　 員未處理廢棄物，開具虛偽證明。
無許可文件，以經營廢棄物清除、處理為常業者，處 3 年以上
10 年以下有期徒刑，得併科新臺幣 9 百萬元以下罰金。
